Contact

luismrf@netcabo.pt

www.linkedin.com/in/luis-fernandes-366366ab (LinkedIn)

Top Skills

Negotiation

Leadership

Strategic Negotiations

Languages

English (Professional Working)
Portuguese (Native or Bilingual)
French (Professional Working)

Certifications

Oficial de Cabeleireiro

Luis Fernandes

Business Consultant at L'Oréal

Lisbon Area, Portugal

Summary

Expriencia profissional desde 2004,

Adepto de aprender e desenvolver novas capacidades, procuro novas oportunidades e desafios no sentido de me desenvolver como pessoa e profissional,

Dedicado a fazer cumprir os objetivos pessoais e profissionais. realizando as tarefas com máximo empenho e dedicação tentando sempre superar os objétivos.

Experience

L'Oréal

Business Consulting

January 2018 - Present

Miraflores, Lisboa, Portugal

Business Consulting at L'Oréal ando Redken

L'Oréal

Técnico Comercial

February 2008 - Present

Guarda

- Responsavel Comercial da marca Loreal Profissional dos distritos Castelo Branco, Guarda, Viseu
- Acompanhamento de 180 clientes, visitados mensalmente
- Prospéção de mercado
- Apoio ao desenvolvimento do negocio dos clientes e da empresa

L'Oréal

Formador Profissional

January 2009 - January 2011 (2 years 1 month)

Linda a Velha - Miraflores

- Ações de formação na sede envolvendo profissionais para conhecimento de novas tendências, novas técnicas e produtos
- Ações de formação nos espaços de clientes no ambito do desenvolvimento de negócio

Saint Karl CABELEIREIROS (Jean Louis David Cabeleireiros)

Oficial de cabeleireiro

February 2004 - February 2008 (4 years 1 month)

Almada

Serviços destinado a clientes masculinos e femeninos

Verde e Amarelo

Distribuidor de Pizzas

September 1999 - September 2000 (1 year 1 month)

Amora

Serviço entregas de pizzas ao domicilio (Part Time)

Education

escola de São Paulo

Oficial de Cabeleireiro, Oficial de Cabeleireiro (2000 - 2003)

Escola José Afonso Reis

High School, Técnico Profissional Elétrómecanica · (1999 - 2002)